# 瑞华研究 2010-2016

提问人：zhs7403 时间：2019-07-04 17:27:58
瑞华研究问题 4-1-1（远期外汇合约是否可以采用套期保值方式核算）中，年底算金融资产的计算方式为：远期结售汇业务期末确认金融资产【具体金额按以下公式确定：远期外汇衍生工具于资产负债表日的公允价值 = 合约买卖的外币金额 *（合约约定的远期交割汇率-资产负债表日签订的期限与该远期合约的剩余期限相同的远期合约上注明的交割汇率）】。那么假设 18年底，我们约定的汇率是 6 ，远端汇率是6.1，交易 100 万美金，那么是不是在 2018 年底的时候确认交易经金融资产为-60 万，也就是交易性金融负债了。可是有一点没想明白，为什么预期汇率上涨，反而确认为交易性金融负债呢？
没想明白为什么 2018 年是确认负债，只有在 2018 年确认交易性金融负债，在 2019 年转回的时候，才能为投资收益是正数，真正的收益

回答人：chenyiwei
如果是约定在到期日卖出美元买入人民币，则预期汇率上涨时，表明执行该远期合约可获得的人民币金额要小于假设未签订远期合约情形下直接按到期日的即期汇率进行交易可获得的人民币金额，因此对本企业而言因签订远期合同而受到损失，所以该远期合约的内在价值为负数，构成交易性金融负债。